臺灣新竹地方法院刑事判決　　　　　　　　　　　　　九十一年度訴字第四八０號
　　公　訴　人　臺灣新竹地方法院檢察署檢察官
　　被　　　告　甲○○
右列被告因違反槍砲彈藥刀械管制條例案件，經檢察官提起公訴（九十一年度偵字第
九二五號），本院判決如左︰
    主  文
甲○○未經許可，持有可發射子彈具有殺傷力之改造手槍，累犯，處有期徒刑壹年貳
月，併科罰金新臺幣玖萬元，罰金如易服勞役，以銀元佰元即新臺幣玖佰元折算壹
日，扣案之可發射子彈具殺傷力之仿ＧＬＯＣＫ廠半自動手槍製造之玩具手槍壹枝（
槍枝管制編號：0000000000號），沒收；又未經許可，持有子彈，累犯，
處有期徒刑月，併科罰金新臺幣貳萬元，罰金如易服勞役，以銀元佰元即新臺幣
玖佰元折算壹日，扣案之子彈壹顆（彈底標記「ＷＣＣ９３」），沒收。主刑部分應
執行有期徒刑壹年肆月，併科罰金新臺幣拾萬元，罰金如易服勞役，以銀元佰元即
新臺幣玖佰元折算壹日。
    事  實
一、甲○○前於民國八十二年二月間因違反槍砲彈藥刀械管制條例案件，經臺灣高等
    法院駁回上訴判處有期徒刑一年確定；復於八十二年十二月間因違反麻醉藥品管
    理條例案件，經最高法院駁回上訴判處有期徒刑五年四月確定；復於八十三年五
    月間又因違反槍砲彈藥刀械管制條例等案件，經本院判處有期徒刑一年二月（槍
    砲彈藥刀械管制條例判處有期徒刑十月，違反麻醉藥品管理條例判處有期徒刑六
    月，應執行有期徒刑一年二月）確定；復於八十四年五月間再因違反麻醉藥品管
    理條例案件，經本院判處有期徒刑七月確定，前開有期徒刑五年四月及一年二月
    ，並經定應執行刑為六年六月，自八十三年五月十一日起接續執行，至八十六年
    六月四日假釋出監，並於九十一年一月二十日保護管束期滿執行完畢。
二、甲○○竟不知警惕，明知可發射子彈具有殺傷力之改造手槍，為槍砲彈藥刀械管
    制條例所管制之物品，未經許可不得無故持有，竟基於非法持有具有殺傷力改造
    手槍之犯意，於八十九年七月間某日，在台中市某大學附近夜市取得仿ＧＬＯＣ
    Ｋ廠半自動手槍製造之玩具手槍，換裝已車通土造金屬槍管及滑套改造而成之具
    殺傷力手槍一枝（槍枝管制編號：0000000000號），並將之帶回新竹
    縣新豐鄉中崙村六鄰二０六之十二號居住處所放置，而持有之；另亦明知未經許
    可不得持有子彈，於八十九年某日，在新竹市關東橋訓練中心靶場附近，拾得不
    詳姓名年籍之人所留置之離本人持有之具有殺傷力之口徑０．４５吋制式子彈一
    顆，竟意圖為自己不法之所有，將之侵占入己（侵占離本人所持有之物部分，已
    逾追訴權時效），並未經許可，攜回其位於上開居住處所內放置，而持有之。嗣
    於九十一年二月八日晚上八時許，為警於甲○○上開居住處所查獲，並扣得前開
    分別具殺傷力之改造手槍一把及子彈一顆。
二、案經內政部警政署台中港務警察局移送臺灣新竹地方法院檢察署檢察官偵查起訴
    。
    理  由
一、認定犯罪事實所憑之證據及其認定之理由：
（一）被告甲○○於警局訊問時、檢察官偵查中及本院訊問審理時之自白。
（二）並經證人即查獲時在場之張淑娟、謝金實於警訊證述明確。
（三）並有扣案之可發射子彈具殺傷力之改造手槍一枝（槍枝管制編號：00000
      00000號）、子彈一顆及照片一幀可資證明。
（四）此外，扣案之槍、彈，經送請內政部警政署刑事警察局鑑驗結果，認係仿ＧＬ
      ＯＣＫ廠半自動手槍製造之玩具手槍，換裝已車通土造金屬槍管及滑套改造而
      成之改造手槍；滑套為黑色金屬材質，槍身為黑色塑膠材質，．．，槍管為黑
      色金屬材質，內已貫通，長約１１２．５８mm、槍口處內徑約為１０．０８mm
      、外徑約為１４．８１mm；槍身二側刻有「ＧＬＯＣＫ」及「ＨＡＮＳＡＮＴ
      ＯＹＳＣＯ，ＬＴＤ」字樣，底部刻有「ＧＬＯＣＫ－１７」之字樣，槍枝各
      部性能良好，認具殺傷力。而制式子彈一顆，認係口徑０．４５吋制式子彈，
      彈底標記為「ＷＣ  Ｃ  ９３」，認具殺傷力，此有該局九十一年三月四日刑
      鑑字第０九一００三０一四七號函及九十一年五月二十九日刑鑑字第０九一０
      一二二五八九號函二份（見偵查卷宗第四十四頁以下及第五十八頁以下）在卷
      可證。
（五）綜上，足認被告上開自白確與事實相符，本件事證已經明確，被告犯行足以認
      定，應予以依法論罪科刑。
二、論罪、刑罰加重及科刑與適用之法律：
（一）被告甲○○所為，係分別觸犯槍砲彈藥刀械管制條例第十一條第四項之未經許
      可，持有可發射子彈具有殺傷力之改造手槍罪、同法第十二條第四項之未經許
      可持有子彈罪。
（二）數罪併罰：其所犯上開二罪間，犯意各別，行為不同，應分別論罪，合併處罰
      之。
（三）累犯：又被告甲○○有事實欄所載之前案，有臺灣高等法院被告全國前案紀錄
      表及臺灣新竹地方法院檢察署刑案資料查註記錄表各一份在卷可按，其於有期
      徒刑執行完畢後，五年以內再犯本件有期徒刑以上之罪，為累犯，應依刑法第
      四十七條規定加重其刑。
（四）科刑：
  １、主刑：審酌被告未經許可，持有可發射子彈具殺傷力之改造手槍、子彈，所為
      對社會秩序之安定及人民之生命、身體之安全有相當程度之危險性，及被告並
      未持之另為犯罪之犯罪動機、目的、手段、未造成實際危害及其犯罪後尚能坦
      白承認犯行之態度等一切情狀，分別量處如主文所示之刑，並就罰金部分，諭
      知易服勞役之折算標準，並定其應執行之刑。
  ２、至原槍砲彈藥刀械管制條例第十九條第一項雖規定「犯第七條、第八條、第十
      條、第十一條、第十二條第一項至第三項、第十三條第一項至第三項之罪，經
      判處有期徒刑者，應於刑之執行完畢或赦免後，令入勞動場所，強制工作，其
      期間為三年。」，然該條文已於九十年十一月十四日修正刪除，依刑法第二條
      第二項保安處分應適用裁判時之法律之規定，自不得併為強制工作之宣告，附
      此說明。
  ３、從刑（沒收）：至扣案之可發射子彈具殺傷力之改造玩具手槍一枝（槍枝管制
      編號：0000000000號）、子彈一顆，均係違禁物，應依刑法第三十
      八條第一項第一款規定宣告沒收。
三、應依刑事訴訟法第二百九十九條第一項前段，槍砲彈藥刀械管制條例第十一條第
    四項、第十二條第四項，刑法第二條第二項、第十一條前段、第五十一條第五款
    、第七款、第四十七條、第四十二條第二項、第三十八條第一項第一款，罰金罰
    鍰提高標準條例第二條，現行法規所定貨幣單位折算新臺幣條例第二條，判決如
    主文。
本案經檢察官劉邦繡到庭執行職務。
中      華      民      國    九十一    年     十二     月    二十七    日
                                  臺灣新竹地方法院刑事第一庭
                                      法  官  馮  俊  郎
右正本證明與原本無異。
如不服本判決，應於判決送達後十日內向本院提出上訴狀（應附繕本），上訴於臺灣
高等法院。
                                      書記官  鄭  姿  萍
中      華      民  國    九十一    年     十二     月    三十      日
附錄本案論罪科刑實體法條全文：
槍砲彈藥刀械管制條例第十一條第四項：
未經許可，製造、販賣或運輸第四條第一款所稱其他可發射金屬或子彈具有殺傷力之
各式槍砲者，處五年以上有期徒刑，併科新臺幣一千萬元以下罰金。
未經許可，轉讓、出租或出借前項所列槍砲者，處三年以上十年以下有期徒刑，併科
新臺幣七百萬元以下罰金。
意圖供自己或他人犯罪之用，而犯前二項之罪者，處無期徒刑或七年以上有期徒刑，
併科新臺幣一千萬元以下罰金。
未經許可，持有、寄藏或意圖販賣而陳列第一項所列槍枝者，處一年以上七年以下有
期徒刑，併科新臺幣七百萬元以下罰金。
槍砲彈藥刀械管制條例第十二條第四項：
未經許可，製造、販賣或運輸子彈者，處一年以上七年以下有期徒刑，併科新台幣五
百萬元以下罰金。
未經許可，轉讓、出租或出借子彈者，處六月以上五年以下有期徒刑，併科新台幣三
百萬元以下罰金。
意圖供自己或他人犯罪之用，而犯前二項之罪者，處三年以上十年以下有期徒刑，併
科新台幣七百萬元以下罰金。
未經許可，持有、寄藏或意圖販賣而陳列子彈者，處五年以下有期徒刑，併科新台幣
三百萬元以下罰金。
第一項至第三項之未遂犯罰之。
